【裁判字號】    89,親,8
【裁判日期】    890425
【裁判案由】    否認子女之訴
【裁判全文】
臺灣嘉義地方法院民事判決  八十九年度親字第八號
    原      告  甲○○
    被      告  丙○○
    兼  右  一
    法定代理人  乙○○
右當事人間請求否認子女之訴事件，本院判決如左：
    主      文
確認被告丙○○（民國八十八年十一月五日出生）非原告與被告乙○○之婚生子女。
訴訟費用由被告負擔。
    事      實
甲、原告方面：
    一、聲明：如主文所示。
    二、陳述：原告與被告乙○○原係夫妻關係，嗣因個性不合，原告乃於八十一、
        二年間離家出走，在外獨自生活，並在外結識訴外人簡國新，並進而受孕懷
        胎，嗣原告與被告乙○○於八十八年七月十三日辦妥離婚登記，並於八十八
        年十一月五日產下一男（即被告丙○○），因其受胎期間係於兩造婚姻關係
        存續中，遂受婚生推定為兩造之婚生子女，但由於原告與被告乙○○自從原
        告離家出走後，迄今均未曾發生肉體關係，是被告丙○○並非自原告受胎所
        生，為此依法訴請判決如聲明。
    三、證據：提出戶籍謄本二份、出生證明書一份、親子鑑定檢驗報告書一份為證
        。
乙、被告方面：
    一、聲明：同意原告之請求。
    二、陳述：被告丙○○確非原告自被告乙○○受胎所生之子女。
     理      由
一、本件原告起訴主張：原告與被告乙○○原係夫妻關係，嗣因個性不合，原告乃於
    八十一、二年間離家出走，在外獨自生活，並在外結識訴外人簡國新，並進而受
    孕懷胎，嗣原告與被告乙○○於八十八年七月十三日辦妥離婚登記，並於八十八
    年十一月五日產下一男（即被告丙○○），因其受胎期間係於兩造婚姻關係存續
    中，遂受婚生推定為兩造之婚生子女，但由於原告與被告乙○○自從原告離家出
    走後，迄今均未曾發生肉體關係，是被告丙○○並非自原告受胎所生等情，業據
    提出戶籍謄本二份、出生證明書一份、親子鑑定檢驗報告書一份為證，依該親子
    鑑定檢驗報告書所載，依白血球表面組織抗原基因分型法分析結果，乙○○與丙
    ○○間之親子關係可予以排除等語綦詳，是原告之主張，自堪信為真實。
二、按從子女出生日回溯第一百八十一日起至第三百零二日止，為受胎期間；又妻之
    受胎，係在婚姻關係存續中者，推定其所生子女為婚生子女；再民法第一千零六
    十三條第一項所規定之婚生子女推定，如夫妻之一方能證明妻非自夫受胎者，得
    提起否認之訴，但應於知悉子女出生之日起，一年內為之，民法第一千零六十二
    條第一項、第一千零六十三條第一項、第二項分別定有明文。查原告受胎生下被
    告丙○○，其受胎期間既係在其與被告乙○○婚姻關係存續中，則本應推定被告
    丙○○為原告與被告乙○○之婚生子女，但原告既然並非自被告乙○○受胎而懷
    有被告丙○○，已如前述，並於知悉時起一年內提起本件訴訟，則揆諸前開說明
    ，本件原告訴請確認被告丙○○非原告與被告乙○○之婚生子女，自屬於法有據
    ，應予准許。
三、據上論結，本件原告之訴為有理由，依民事訴訟法第七十八條判決如主文。
中      華      民      國    八十九    年      四      月    二十五    日
~B臺灣嘉義地方法院民事庭
~B    法  官  王金龍
右為正本係照原本作成
如對本判決上訴須於判決送達後廿日內向本院提出上訴狀
中      華      民      國    八十九    年      四      月    二十六    日
~B    書記官  賴琪玲


司法院資訊處製作；財團法人民間司法改革基金會備份。
